臺灣高雄地方法院民事裁定
110年度消債清字第202號
聲  請  人  歐偉鴻  
0000000000000000

代  理  人  吳龍建律師
上列當事人因消費者債務清理事件聲請清算，本院裁定如下：
  主  文
聲請人歐偉鴻自中華民國一一一年四月七日下午四時起開始清算
程序。
命司法事務官進行本件清算程序。
    理  由
一、聲請意旨略以：伊有不能清償債務情事，前依消費者債務清
    理條例（下稱消債條例）規定，向本院聲請調解債務清償方
    案，惟調解不成立。伊又未經法院裁定開始更生程序或許可
    和解或宣告破產，爰聲請清算等語。
二、按債務人不能清償債務或有不能清償之虞者，得依本條例所
    定更生或清算程序，清理其債務；法院開始清算程序之裁定
    ，應載明其年、月、日、時，並即時發生效力；法院裁定開
    始更生或清算程序後，得命司法事務官進行更生或清算程序
    ；必要時，得選任律師、會計師或其他適當之自然人或法人
    一人為監督人或管理人，消債條例第3條、第83條第1項、第
    16條第1項定有明文。　　
三、經查：
  ㈠聲請人前於民國110年5月5日具狀向本院聲請調解債務清償方
    案，經本院110年度司消債調字第225號受理，於同年8月9日
    調解不成立，聲請人並於同日以言詞聲請清算等情，業經本
    院調閱上開調解卷宗核閱無訛，並有調解程序筆錄可參【見
    本院110年度司消債調字第225號卷(下稱調卷)第107至108頁
    】，是以依消債務清理條例施行細則第44條之3規定，聲請
    人於前置調解不成立後聲請清算，應屬合法。
　㈡聲請人財產、所得
　 查聲請人於108年至109年度申報所得各為新臺幣（下同）259
    ,490元、271,200元，名下有1992年出廠車輛1部，至南山人
    壽保單為團險，無解約金，聲請人自陳自108年起迄今任職
    於頂尖保全(惟所得稅申報為宏茂公寓大廈管理維護有限公
    司，下稱宏茂管理公司)，每月平均收入約22,000元，109至
    110年間投資期貨(投入7萬元、出金46,500元其中6,500元已
    用於支付假牙費用)，剩餘69元，未領取補助或給付等情，
    有附表所示證據在卷可稽。本院審酌上情，認為核算聲請人
    目前償債能力之基礎以聲請人任職於宏茂管理公司之每月平
    均收入22,000元為基準。
　㈢聲請人最低生活費　
　  查聲請人陳稱每月支出16,800元(包含房屋租金5,000元)乙
    情。按債務人必要生活費用，以最近1年衛生福利部或直轄
    市政府所公告當地區每人每月最低生活費1.2倍定之，消債
    條例第64條之2第1項定有明文。本院參酌衛福部社會司所公
    告111年度高雄市最低生活費為14,419元，1.2倍即17,303元
    。故聲請人主張每月必要支出約16,800元，未逾此金額，應
    予採計。
  ㈣聲請人是否有不能清償或不能清償之虞
　　本件以聲請人目前每月收入22,000元為其償債能力基準，扣
    除每月最低生活費16,800元後，餘額為5,200元，而聲請人
    目前無擔保負債總額為2,714,930元（見調卷第112至113頁
    、第69頁、第70頁、第112至114頁、第101頁、第40至51頁
    、第100頁、第52至68頁，包含：花旗(台灣)銀行、遠東銀
    行、凱基銀行、台新銀行、中國信託銀行、滙誠第一資產管
    理股份有限公司、滙誠第二資產管理股份有限公司、苓雅監
    理站、健保局)，以每月所餘逐年清償至少須約43.5年【計
    算式：2,714,930÷5,200÷12≒43.50】始能清償完畢，堪認聲
    請人確有不能清償債務之情事。
　㈤綜上，本件聲請人向本院聲請清算，應予准許，並命司法事
    務官進行本件清算程序。
四、依本條例第11條第1項、第83條第1項、第16條第1項，裁定
    如主文。
中　　華　　民　　國　　111 　年　　4 　　月　　 7　　日
              　　民事庭　　法　官　賴寶合
上為正本係照原本作成
本裁定不得抗告
中　　華　　民　　國　　111 　年　　4 　　月　　 7　　日
  　                        書記官　胡美儀
附表：　　　　　　　　　　　　　　
1.108年至109年綜合所得稅各類所得資料清單及財產歸屬資料清
　單(調卷第12頁)【本院110年度消債清字第202號(下稱本案卷)
  第55至56頁】。
2.財產及收入狀況說明書（本案卷第44頁）。
3.債權人清冊（本案卷第45頁）。
4.戶籍謄本（本案卷第54頁）。
5.勞工保險被保險人投保資料表（調卷第14至15頁）。
6.商業保險資料查詢結果表（調卷第18至19頁）。
7.財團法人金融聯合徵信中心前置協商專用債權人清冊（調卷第
  6至8頁）。
8.信用報告（調卷第9至11頁）。
9.社會補助查詢表（本案卷第20至22頁）。
10.高雄市政府都市發展局函（本案卷第23頁）。
11.勞動部勞工保險局函（本案卷第24頁）。
12.存簿（本案卷第48至52頁）。
13.健保投保明細(調卷第16至17頁)。
14.元大投資期貨對帳單(本案卷第58至90頁)。　 
15.宏茂管理公司回函(本案卷第27至28頁) 
16.南山人壽保險股份有限公司函(本案卷第25至26頁)。